【裁判字號】    97,審易緝,9
【裁判日期】    970502
【裁判案由】    竊盜等
【裁判全文】
臺灣桃園地方法院刑事判決             97年度審易緝字第9號
公  訴  人  臺灣桃園地方法院檢察署檢察官
被      告  乙○○
                      號(另案在臺灣桃園監獄執行)
上列被告因竊盜案件，經檢察官提起公訴（96年度偵字第5277號
），本院訊問後被告自白犯罪，經告以簡式審判之旨，經檢察官
及被告同意，改依簡式審判程序判決如下:
    主  文
乙○○共同毀壞門扇竊盜，累犯，處有期徒刑壹年，減為有期徒
刑陸月，如易科罰金，以銀元參佰元即新臺幣玖佰元折算壹日。
    事  實
一、乙○○曾因違反毒品危害防制條例案件，於民國93年間經本
    院以93年度壢簡字第400 號判處有期徒刑3 月確定，於94
    年3 月4 日執行完畢；又因竊盜案件，經本院以94年簡字第
    6 號判處有期徒刑4 月，於95年2 月4 日執行完畢，仍不知
    悔改，竟與彭祥榮（另為不起訴處分）共同基於意圖為自己
    不法所有之犯意聯絡，於94年8 月28日0 時30分許，前往桃
    園縣龍潭鄉○○路108 號龍大昌實業有限公司 (夜間無人住
    居)， 由彭祥榮從隔壁大樓進入上址頂樓逐階下至一樓，開
    啟大門讓乙○○進入，彭祥榮進而踢破辦公室木門，二人一
    同潛入該公司竊得現金新台幣（下同）30萬元、勞力士牌手
    錶2 支、手提電腦2 台、行動電話2 支及支票3 張得手。
二、案經桃園縣政府警察局平鎮分局報告臺灣桃園地方法院檢察
    署檢察官偵查起訴。
    理  由
一、上開事實業據被告乙○○坦承不諱，核與共犯彭祥榮於警詢
    及偵查中之自白相符，並經證人甲○○於警訊時證述屬實，
    另有現場監視器翻拍相片、內政部警政署刑事警察局鑑驗書
    、勘察採證同意書、刑案現場勘查紀錄表、勘查報告及相片
    足憑，被告自白核與事實相符，事證已明，被告上開竊盜犯
    行，可以認定。
二、按行為後法律有變更者，適用行為時之法律，但行為後之法
    律有利於行為人者，適用最有利於行為人之法律，刑法第2
    條第1 項定有明文；又比較新舊法時，應就罪刑相關之一切
    情形，綜其全部罪刑之結果而為比較（最高法院95年第8次
    刑事庭會議決議參照）。次以，刑法於94年2 月2 日修正公
    布，並自95年7 月1 日起施行，且相關法律亦配合修正，是
    被告等人犯罪後，法律業經修正，如涉及法律變更，即應為
    新舊法之比較適用。經查：
（一）刑法關於共同正犯之規定，修正前第28條規定：「2 人以
      上共同實施犯罪之行為者，皆為正犯。」修正後規定：「
      2 人以上共同實行犯罪之行為者，皆為正犯。」將修正前
      規定之「實施」修正為「實行」。即此，關於共同正犯之
      範圍，已修正限縮於共同實行犯罪行為者始成立共同正犯
      ，排除陰謀犯、預備犯共同正犯，新舊法就共同正犯之範
      圍，既有變動，自屬行為後法律有變更，而非僅屬文字修
      正，有新舊法比較適用之問題，應適用修正前刑法第28條
      。（最高法院96年度台上字第6427號判決意旨參照）
（二）刑法第47條關於累犯之規定亦經修正，修正前該條規定：
      「受有期徒刑之執行完畢，或受無期徒刑或有期徒刑一部
      之執行而赦免後，5 年以內再犯有期徒刑以上之罪者，為
      累犯，加重本刑至2 分之1 。」是受有期徒刑之執行完畢
      後，5 年內再犯有期徒刑以上之罪者，無論再犯行為係出
      於故意或過失，均成立累犯；而修正後該條第1 項規定：
      「受徒刑之執行完畢，或一部之執行而赦免後，5 年以內
      故意再犯有期徒刑以上之罪者，為累犯，加重本刑至2 分
      之1 。」即限於再犯行為係出於故意者，始成立累犯。本
      件被告乙○○之犯行，均係出於故意，依據修正前、後之
      法律，均成立累犯，是依據刑法第2 條第1 項前段之規定
      ，既修正前之規定對於該等被告並無不利，自應適用修正
      前之關於累犯之規定。（最高法院96年度台上字第6439號
      判決意旨參照）
（三）罰金罰鍰提高標準條例第2 條業已刪除，而刑法第41 條
      第1 項前段關於易科罰金之折算標準已由舊法之銀元1百
      元、2 百元、3 百元修正為新台幣（下同）1 千元、2 千
      元、3 千元，因屬科刑規範事項之變更，其折算標準為裁
      判時所應諭知，自有就新舊法規定比較之必要，經比較新
      舊法結果，以被告行為時之舊法較為有利於被告，新法並
      無對被告有較為有利之情形，是依刑法第2 條第1 項前段
      之規定，本件應適用被告行為時之舊法即依修正前刑法第
      41條第1 項前段、修正前罰金罰鍰提高標準條例第2 條之
      規定，諭知以銀元3 百元即新台幣9 百元折算1 日為易科
      罰金之折算標準。
三、核被告乙○○就上開犯罪事實之犯行，係犯刑法第321 條第
    1 項第2 款之加重竊盜罪。被告與彭祥榮就上開犯罪行為，
    互有犯意聯絡及行為分擔，應依行為時刑法第28條之規定，
    論以共同正犯。又被告乙○○有事實欄所載之科刑及刑之執
    行情形，有臺灣高等法院被告前案記錄表可稽，其於5 年內
    再犯本案有期徒刑以上之罪為累犯，應依行為時刑法第47
    條規定加重其刑。本院爰審酌被告素行、正值青年，不思循
    正當途徑獲取所需，竟以竊盜手段得利，所竊得財物之價值
    不貲、造成被害人所害甚鉅、犯罪後坦承之態度等一切情狀
    ，量處如主文所示之刑。末按本件竊盜時間係在96年4 月24
    日以前，合於中華民國九十六年罪犯減刑條例第2 條第1 項
    第3 款之規定，爰減其宣告刑二分之一，並依行為時刑法第
    41 條 第1 項前段規定諭知易科罰金之折算標準。
據上論斷，應依刑事訴訟法第273 條之1 第1 項、第299 條第1
項前段，刑法第2 條第1 項前段、第321 條第1 項第2 款，行為
時刑法第28條、第47條、第41條第1 項前段，修正前罰金罰鍰提
高標準條例第2 條，現行法規所定貨幣單位折算新臺幣條例第2
條，中華民國九十六年罪犯減刑條例第2 條第1 項第3 款、第7
條、第9 條，判決如主文。
本案經檢察官黃珮如到庭執行職務。
中    華    民    國    97    年    5     月    2     日
                        刑事庭法  官  江振義
以上正本證明與原本無異。
如不服本判決，應於判決送達後10日內向本院提出上訴狀（應附
繕本），其未敘述上訴理由者，應於上訴期間屆滿後20日內補提
理由書狀於本院，上訴於臺灣高等法院。
                              書記官  林韡婷
中    華    民    國    97    年    5     月    2     日


司法院資訊處製作；財團法人民間司法改革基金會備份。
